臺灣桃園地方法院宣示判決筆錄　　　　　 96年度訴字第846號
公　訴　人　臺灣桃園地方法院檢察署檢察官
被　　　告　乙○○
指定辯護人　本院公設辯護人甲○○
上列被告因違反毒品危害防制條例案件，經檢察官提起公訴（96
年度毒偵字第214 號），由本院合議庭裁定由受命法官獨任進行
簡式審判程序後，經檢察官聲請依協商程序判決，本院於中華民
國96年5 月31日下午5 時，在本院刑事第2 法庭宣示判決，出席
職員如下：
法官起立朗讀判決主文、犯罪事實要旨、處罰條文、附記事項，
及告以上訴限制、期間並提出上訴狀之法院，且諭知記載其內容
：
一、主文：
    乙○○施用第一級毒品，累犯，處有期徒刑捌月；又施用第
    一級毒品，累犯，處有期徒刑捌月，扣案第一級毒品海洛因
    驗餘淨重零點零玖公克沒收銷燬之，扣案注射針筒壹支、空
    塑膠夾鍊袋壹只（空包裝重零點貳零公克），均沒收。應執
    行有期徒刑壹年，扣案第一級毒品海洛因驗餘淨重零點零玖
    公克沒收銷燬之，扣案注射針筒壹支、空塑膠夾鍊袋壹只（
    空包裝重零點貳零公克），均沒收。
二、犯罪事實要旨：
    乙○○前於民國82年間因違反肅清煙毒條例等案件，先後經
    臺灣板橋地方法院以82年度訴字第545 號判決判處有期徒刑
    3 年確定，及臺灣士林地方法院以82年度訴字第984 號判決
    判處應執行有期徒刑3 年10月確定（其中施用第1 級毒品部
    份判處有期徒刑3 年6 月，違反麻醉藥品管理條例部份判處
    有期徒刑6 月）。上開2 罪刑經接續執行後，於85年4 月12
    日縮短刑期假釋出監，所餘刑期交付保護管束。乙○○又因
    竊盜案件，經臺灣板橋地方法院以86年度易字第846 號判決
    判處有期徒刑7 月，上訴後，經臺灣高等法院以86年度上易
    字第5292號判決駁回上訴確定後，送監執行，並經撤銷上開
    假釋，接續上揭有期徒刑7 月後執行殘餘刑期4 年3 月19日
    ，再於90年8 月17日縮短刑期假釋出監，所餘刑期交付保護
    管束。乙○○復因違反毒品危害防制條例案件，經本院以92
    年度訴字第1348號判決判處有期徒刑10月確定後，送監執行
    ，再經撤銷假釋，接續執行殘餘刑期1 年11月3 日，嗣於95
    年9 月9 日縮短刑期執行完畢，詎仍不知悔改。乙○○因施
    用毒品案件，經送觀察、勒戒後，認有繼續施用毒品之傾向
    ，又經裁定令入戒治處所施以強制戒治1 年，於民國88年2
    月2 日停止戒治付保護管束，於88年7 月2 日保護管束期滿
    後，經臺灣板橋地方法院以87年度訴字第833 號判決免刑確
    定；又因施用毒品案件，於92年間因施用毒品案件，經本院
    以92年度毒聲字451 號裁定令入戒治處所施以強制戒治1 年
    ，於93年1 月9 日停止處分釋放，其未執行之處分不再繼續
    執行，而其施用毒品犯行，則經本院以92年度訴字第1348號
    判決判處有期徒刑10月確定後，送監執行，嗣於95年9 月9
    日縮短刑期執行完畢，詎仍不知悔改（此部分罪刑宣告及刑
    之執行完畢情形構成累犯）。乙○○竟基於施用第1 級毒品
    海洛因（下稱海洛因）之犯意，於95年12月11日下午某時許
    在臺北縣泰山鄉辭修公園廁所內，以將海洛因摻水置入注射
    針筒內施打之方式，施用海洛因1 次，又另基於施用海洛因
    之故意，於95年12月20日為警採尿時起回溯26小時期間內之
    為警查獲前某刻，在臺灣地區境內某不詳處所，以相同方式
    施用海洛因1 次。嗣乙○○於95年12月20日晚上7 時許，在
    桃園縣中壢市○○路121 號前為警查獲，並扣得其所有供施
    用第1 級毒品使用之海洛因1 包（驗餘淨重0.09 公 克，空
    包裝重0.20公克）、注射針筒1 支，而悉上情。
三、處罰條文：
　　毒品危害防制條例第10條第1 項、第18條第1 項前段，刑法
    第11條前段、第47條第1 項、第38條第1 項第2 款。
四、附記事項：
    扣案海洛因驗餘淨重0.09公克，屬本案查獲之違禁物，業經
    鑑驗確認含有第1 級毒品海洛因之成分無誤，此有法務部調
    查局96年2 月17日調科壹字第09623013470 號鑑定書1 紙在
    卷可佐，故應依毒品危害防制條例第18條第1 項前段規定沒
    收銷燬之。另扣案注射針筒1 支及用以包裝上開海洛因之空
    塑膠夾鍊袋1 只（空包裝重0.20公克），衡情應分別為被告
    施打海洛因及用以包裹裝放扣案海洛因，便於攜帶吸食使用
    之物，此經被告於警詢中陳述明確，故上開注射針筒1 支及
    用以包裝海洛因之空塑膠夾鍊袋1 只，為被告所有供犯罪使
    用之物，爰依刑法第38條第1 項第2 款規定併予宣告沒收。
五、按被告以外之人於審判外之言詞或書面陳述，除法律有規定
    者外，不得作為證據。前項規定，於法院以簡式審判程序或
    簡易判決處刑者，不適用之，刑事訴訟法第159 條定有明文
    。查本案被告乙○○違反毒品危害防制條例案件，經檢察官
    提起公訴，被告於準備程序中就被訴事實為有罪之陳述，經
    法官告知簡式審判程序之旨，並聽取公訴人、被告之意見後
    ，合議庭裁定由受命法官獨任進行簡式審判程序，且無刑事
    訴訟法第159條第1項規定之適用，併此敘明。
六、協商判決除有刑事訴訟法第455 條之4 第1 項第1 款於本訊
    問程序終結前，被告撤銷協商合意或檢察官撤回協商聲請者
    ；第2 款被告協商之意思非出於自由意志者；第4 款被告所
    犯之罪非第455 條之2 第1 項所定得以協商判決者；第6 款
    被告有其他較重之裁判上一罪之犯罪事實者；第7 款法院認
    應諭知免刑或免訴、不受理者情形之一，及違反同條第2 項
    「法院應於協商合意範圍內為判決；法院為協商判決所科之
    刑，以宣告緩刑或2 年以下有期徒刑、拘役或罰金為限」之
    規定者外，不得上訴。
七、本件如符合上述得上訴之情形，得自收受判決送達之日起10
    日內，向本院提出上訴書狀，上訴於第2 審法院。
中　　華　　民　　國　　96　　年　　5 　　月　　31　　日
                    刑事第九庭  法　官　胡芷瑜
以上正本證明與原本無異。
                                書記官  張懿昀
中　　華　　民　　國　　96　　年　　6 　　月　　1 　　日
附錄本案論罪科刑法條：
毒品危害防制條例第10條
施用第一級毒品者，處6 月以上5 年以下有期徒刑。
施用第二級毒品者，處3年以下有期徒刑。
